【裁判字號】    99,交聲,370
【裁判日期】    990511
【裁判案由】    聲明異議
【裁判全文】
臺灣彰化地方法院交通事件裁定  99年度交聲字第370號
移送機關    交通部公路總局臺中區監理所彰化監理站
受處分人    甲○○
上列受處分人因違反道路交通管理處罰條例案件，對於交通部公
路總局臺中區監理所彰化監理站中華民國99年3月31日彰監四字
第裁64-I00000000號裁決書聲明異議，本院裁定如下：
    主  文
異議駁回。
    理  由
一、按汽車駕駛人飲用酒類或其他類似物後，其吐氣所含酒精濃
    度超過每公升0.25毫克者，不得駕車，道路交通安全規則第
    114條第2款定有明文。又汽車駕駛人，駕駛汽車經測試檢定
    酒精濃度超過規定標準者，處新臺幣15,000元以上60,000元
    以下罰鍰，並當場移置保管其車輛及吊扣其駕駛執照1 年，
    復應接受道路交通安全講習，道路交通管理處罰條例第35條
    第1 項第1 款、第24條第1 項第2 款亦分別定有明文。
二、原處分機關略以：受處分人甲○○於民國（下同）99年3月
    9日20時31分許，駕駛車牌號碼3015-SL號自用一般小客貨車
    ，行經彰化縣埤頭鄉○○○路，經彰化縣警察局北斗分局員
    警攔檢實施酒測，測得酒精濃度為0.32MG/L，而開具公警交
    字第I00000000號舉發違反道路交通管理事件通知單為當場
    舉發，原處分機關依道路交通管理處罰條例第35條第1項第1
    款、第24條第1項第2款規定裁處吊扣受處分人之駕駛執照12
    個月，並施以道安講習，於法並無不合等語。
三、本件聲明異議意旨略以：異議人職業係務農，須以小貨車運
    送蔬果，又本人母親因患病，須至醫院回診，且事後深表悔
    意等語，因違規酒駕而吊扣自小客貨車之駕駛執照對本人及
    家庭生活影響甚鉅，為此具狀聲明異議等語。
四、經查，異議人甲○○於99年3月9日20時31分許，駕駛車牌號
    碼3015-SL號自用一般小客貨車，行經彰化縣埤頭鄉○○○
    路，因「汽車駕駛人酒精濃度超過規定標準（經酒精測試為
    0.32MG/L）」違規，為彰化縣警察局北斗分局員警當場掣單
    舉發，原處分機關乃依道路交通管理處罰條例第35條第1項
    第1款、第24條第1項第2款規定，裁處異議人吊扣駕駛執照
    12個月，並施以道路安全講習之處分等情，為異議人所不爭
    執，並有彰化縣警察局彰警交字第I00000000號舉發違反道
    路交通管理事件通知單、交通部公路總局臺中區監理所彰化
    監理站彰監四字第裁64－I00000000號違反道路交通管理事
    件裁決書各1紙在卷可稽，是異議人前開違規行為堪以認定
    。至異議人辯稱原處分對其及其家人生活影響甚鉅等情，縱
    令屬實，既與認定異議人是否違規無涉，自非本院審酌原處
    分是否適法之事由，異議人持此主張撤銷原處分，尚難逕採
    。
五、綜上所述，本件事證明確，受處分人之前開違規行為，堪予
    認定。其上開所辯，顯係事後卸責之詞，殊無足採。
據上論斷，應依道路交通管理處罰條例第87條、道路交通案件處
理辦法第19條，裁定如主文。
中    華    民    國    99    年    5    月     11    日
                  交通法庭        法  官  張德寬
以上正本證明與原本無異。
如不服本裁定，應於裁定送達後5日內向本院提出抗告狀(須附繕
本 )。
中    華    民    國    99    年    5     月    12    日
                                  書記官  黃得翔

司法院資訊處製作；財團法人民間司法改革基金會備份。
